Inventaris van de archieven van het Directoraat-Generaal voor Algemene Beleidsaangelegenheden en daaronder ressorterende diensten en commissies van het Ministerie van Sociale Zaken en Werkgelegenheid, (1950) 1980-1994 (1996)
Nationaal Archief, Den Haag
- TAAKUITVOERING, 3.
  - Beleidsvoorbereiding en vormgeving van het algemeen financieel en sociaal-economisch beleid, 3.2
    - Economisch- en arbeidsvoorwaarden en inkomensbeleid, 3.2.2
      - Arbeidsvoorwaardenbeleid, 3.2.2.2
        - Stukken betreffende het overleg met werkgeversorganisaties, 1983-1994.; 960-963; 3 pakken en 1 omslag
          - Raad van de Centrale Ondernemingsorganisaties 1988-1992, 961; omslag
          - Vereniging voor de Metaal- en de Elektrotechnische Industrie FME 1983-1989, 962
          - Vereniging voor de Metaal- en de Elektrotechnische Industrie FME 1990-1993, 963
        - Stukken betreffende de werkzaamheden van het Periodiek Overleg Arbeidsvoorwaarden Inkomensbeleid, 1984-1985.; 964; 1 pak
        - Stukken betreffende het voorbereiden van het regeringsstandpunt inzake het oplossen van de beleidsmatige en financiële problemen van de vakbeweging, 1984-1985.; 965; 1 omslag
        - Stukken betreffende het totstandkomen, vervangen en wijzigen van arbeidsovereenkomstenreglementen, 1984-1990.; 966; 1 omslag
        - Stukken betreffende de totstandkoming, aanvulling, wijziging, uitvoering en intrekking van de Wet Arbeidsvoorwaardenontwikkeling Gepremieerde en Gesubsidieerde Sector, 1984-1994.; 967-1035; 15 pakken en 54 omslagen
          - Algemeen 1987-1994, 967; pak
          - Totstandkoming van de wet 1984, 968; pak
          - Totstandkoming van de wet 1985-1986, 969; pak
          - Verlenging, wijziging van de wet 1988-1989, 970; pak
          - Verlenging, wijziging en intrekking van de wet 1989-1994, 971; pak
          - Aanwijzing van instellingen 1985-1993, 972; pak
          - Budgetteringsregeling 1985-1992, 973; pak
          - Cao - Algemeen 1988, 974
          - Cao - Ambulancevervoer 1986-1993, 975
          - Cao - Ambulante Geestelijke Gezondheidszorg 1986-1992, 976
          - Cao - Apotheken 1986-1993, 977
          - Cao - Autobusdienstondernemingen 1986, 978
          - Cao - Bedrijfsverenigingen en ziekenfondsen 1986-1991, 979
          - Cao - Bejaardentehuizen 1987-1993, 980; pak
          - Cao - Dagverblijven en tehuizen voor gehandicapten 1988-1993, 981
          - Cao - Dans 1987-1992, 982
          - Cao - Energieonderzoek Centrum Nederland 1988-1989, 983
          - Cao - Gelderse Ontwikkelingsmaatschappij 1989-1990, 984
          - Cao - Gemeenschappelijk Administratiekantoor 1990, 985
          - Cao - Gezinsverzorging 1988-1993, 986
          - Cao - Gezondheidscentra 1988-1992, 987
          - Cao - Haagsche Tramweg Maatschappij 1988, 988
          - Cao - Internaten voor kinderen van binnenschippers en kermisexploitanten 1987-1991, 989
          - Cao - Intramurale gezondheidszorg 1989-1992, 990
          - Cao - Jeugdhulpverlening 1988-1992, 991
          - Cao - Kruiswerk en tuberculosebestrijding 1986-1992, 992
          - Cao - Kunstzinnige vorming 1989-1993, 993
          - Cao - Maritiem Research Instituut Nederland 1989, 994
          - Cao - Medisch Centrum Leeuwarden 1990-1992, 995
          - Cao - Mime 1988, 996
          - Cao - Muziektheater te Amsterdam 1987-1991, 997
          - Cao - Nederlands Centrum Geestelijke Volksgezondheid 1989, 998
          - Cao - Nederlands Filmmuseum 1989, 999
          - Cao - Nederlands Instituut voor Eerstelijnszorg 1989-1991, 1000
          - Cao - Nederlandse Spoorwegen 1988-1993, 1001
          - Cao - Omroep 1986-1989, 1002
          - Cao - Openbaar vervoer 1989-1993, 1003; pak
          - Cao - Openbare bibliotheken 1986-1992, 1004
          - Cao - Orkesten 1988-1991, 1005
          - Cao - Rechtshulp 1984-1991, 1006
          - Cao - Reclassering 1988-1992, 1007
          - Cao - Sociale Verzekeringsraad 1988-1990, 1008
          - Cao - Stichting Fokus Exploitatie 1988-1991, 1009
          - Cao - Stichting Nationaal Lucht- en Ruimtevaartlaboratorium 1988-1991, 1010
          - Cao - Stichting Nederlands Ontwikkelings- en Ondersteuningsinstituut voor Huisarts en Eerstelijnszorg 1990-1992, 1011
          - Cao - Stichting Nederlands Studiecentrum voor Zeevarenden 1990, 1012
          - Cao - Stichting Streekwerkplaats Gennep 1986-1989, 1013
          - Cao - Stichting Streekziekenhuis Walcheren 1990-1991, 1014
          - Cao - Streekwerkplaats voor Geestelijk Gehandicapten St. Augustinus 1990-1992, 1015
          - Cao - TNO 1988-1993, 1016
          - Cao - Toneelgroep Centrum en Publiekstheater 1987, 1017
          - Cao - Verslavingszorg 1990-1992, 1018
          - Cao - Welzijnswerk 1986-1992, 1019
          - Cao - Ziekenhuiswezen 1985-1993, 1020; pak
          - Evaluatie van de wet 1987-1988, 1021; pak
          - Financieringsstromen 1986-1989, 1022
          - Informatiebesluit 1985-1988, 1023
          - Informatiecampagne voor de Wet Arbeidsvoorwaardenontwikkeling Gepremieerde en Gesubsidieerde Sector 1989, 1024
          - Onderzoek 1986-1993, 1025
          - Perspectievennota 1989-1990, 1026
          - Rechtspositieregeling - Stichting Nederlands Instituut voor Vliegtuigontwikkeling en Ruimtevaart 1988-1989, 1027
          - Rechtspositieregeling - Stichting Nederlands Ontwikkelings- en Ondersteuningsinstituut voor Huisarts en Eerstelijnszorg 1986-1989, 1028
          - Rechtspositieregeling - Vereniging tegen Kindermishandeling 1988, 1029
          - Ruimtevaststelling voor 1986-1987 1985-1987, 1030; pak
          - Ruimtevaststelling voor 1988-1989 1987-1989, 1031; pak
          - Ruimtevaststelling voor 1990-1991 1989-1991, 1032; pak
          - Ruimtevaststelling voor 1992-1994 1991-1994, 1033; pak
          - Ruimtevaststelling voor de zorgsectoren 1990-1993, 1034
          - Werkgroep Incidentele Loonontwikkeling/Wet Arbeidsvoorwaardenontwikkeling Gepremieerde en Gesubsidieerde Sector 1988-1989, 1035
        - Stukken betreffende het leveren van informatie aan de minister ten behoeve van diens gesprek op 2 oktober 1985 met het Nederlands Christelijk Werkgeversverbond, 1036; 1 omslag
        - Stukken betreffende het adviseren aan de minister inzake het advies van de Sociaal-Economische Raad over de werkingssfeer van de Wet op de Overgang van Ondernemingen ten aanzien van de overgang van rechten en plichten uit de arbeidsovereenkomst bij verkoop van een onderneming, 1985-1986.; 1037; 1 omslag
        - Stukken betreffende het departementaal en interdepartementaal overleg inzake het Convenant Toekomstig Wegvervoerbeleid, 1985-1986.; 1038; 1 pak
        - Stukken betreffende informele contacten met de sociale partners, de zogenaamde Corona-gesprekken, 1985-1986.; 1039; 1 omslag
        - Stukken betreffende het treffen van ombuigingsmaatregelen inzake arbeidsvoorwaarden in de collectieve sector, 1985-1988.; 1040; 1 omslag
        - Stukken betreffende de totstandkoming van het eindrapport van de Stuurgroep Toekomstig Wegvervoerbeleid, 1988.; 1041; 1 omslag
        - Stukken betreffende de adviesaanvraag aan de Sociaal-Economische Raad inzake de technische herziening van het arbeidsovereenkomstenrecht in het kader van het nieuwe Burgerlijk Wetboek, 1989.; 1042; 1 omslag
        - Stukken betreffende de bijdrage aan de totstandkoming van de Wet Goederenvervoer over de Weg, 1989.; 1043; 1 omslag
        - Stukken betreffende de beantwoording van vragen inzake de verhouding tussen de arbeidsvoorwaardenpakketten van ziekenhuizen in de overheids- en gesubsidieerde en gepremieerde sector, 1989-1990.; 1044; 1 omslag
        - Stukken betreffende het overleg inzake arbeidsrechtelijke aspecten van de rechtspositie van seropositieven, 1989-1993.; 1045; 1 omslag
        - Stukken betreffende het terugdringen van het arbeidsverzuim en het beroep doen op uitkeringen krachtens de Wet op de Arbeidsongeschiktheidsverzekering, 1990-1993.; 1046; 1 pak
        - Stukken betreffende de adviesaanvraag aan de Sociaal-Economische Raad inzake een mogelijke wijziging van de wettelijke regeling van het arbeidsreglement, 1990-1994.; 1047; 1 omslag
        - Stukken betreffende de samenwerking tussen het Verbond van Nederlandse Ondernemingen en het Nederlands Christelijk Werkgeversverbond, 1990-1994.; 1048; 1 omslag
        - Stukken betreffende de implementatie van de EG-richtlijn inzake de verplichting van de werkgever om de werknemer te informeren over de voorwaarden die op zijn arbeidsovereenkomst of- verhouding van toepassing zijn, 1991-1994.; 1049; 1 pak
        - Stukken betreffende het houden van discussiebijeenkomsten over de taakafbakening tussen ondernemingsraden en de vakbeweging inzake de arbeidsvoorwaardenvorming, 1992-1993.; 1050; 1 pak
          Met cassettebandje.
        - Stukken betreffende het kort geding dat door de Federatie van Werkgeversverenigingen tegen de Staat is aangespannen ter verkrijging van extra middelen voor de verbetering van de arbeidsvoorwaarden in de zogenoemde gedecentraliseerde sectoren, 1993.; 1051; 1 omslag
        - Stukken betreffende de bijdrage aan het arbeidsvoorwaardenbeleid inzake de binnenvaart, 1993-1994.; 1052; 1 omslag
        - Stukken betreffende het overleg met de werkgevers in de gepremieerde en gesubsidieerde sector over de arbeidsverhoudingen in het post-Wet Arbeidsvoorwaardenontwikkeling Gepremieerde en Gesubsidieerde Sector-bestel, 1993-1994.; 1053; 1 pak
        - Stukken betreffende de vraag welk arbeidsovereenkomstenrecht van toepassing is in geval van grensoverschrijdend vervoer, 1994.; 1054; 1 omslag
      - Ontwikkelen en uitvoeren van beleid ten aanzien van cao-bepalingen, 3.2.2.3
        - Stukken betreffende het algemeen verbindend en onverbindend verklaren van cao's, 1971-1994.; 1055-1056; 2 pakken
          - 1971-1989, 1055
          - 1990-1994, 1056
        - Stukken betreffende het afsluiten, handhaven, naleven en wijzigen van cao's inzake diverse sectoren, instanties en bedrijven, 1977-1994.; 1057-1078; 7 pakken en 15 omslagen
          - Algemeen 1979-1989, 1057; pak
          - Algemeen 1990-1994, 1058; pak
          - Akker- en weidebouw en veehouderij 1980-1981, 1059
          - Akzo 1990-1993, 1060
          - Aquatherm Groep BV 1984, 1061
          - Bedrijfsverenigingen 1981, 1062
          - Bejaardentehuizen 1990-1991, 1063
          - Beroepsgoederenvervoer over de weg - Algemeen 1980-1994, 1064; pak
          - Beroepsgoederenvervoer over de weg - College van Advies 1977-1990, 1065; pak
          - Beroepsgoederenvervoer over de weg - Commissie Vergunningen Wegvervoer 1989-1990, 1066
          - Beroepsgoederenvervoer over de weg - Onderzoekstaak van de Loontechnische Dienst 1982-1987, 1067
          - Beroepsgoederenvervoer over de weg - Stuurgroep Toekomstig Wegvervoerbeleid 1986-1987, 1068
          - Goederenvervoer via havens 1980-1982, 1069
          - Horeca 1991, 1070
          - KLM 1984-1990, 1071
          - Koninklijk Instituut voor de Tropen 1980-1982, 1072; pak
          - Menasco Aerospace Ltd 1987, 1073
          - Metaalindustrie 1981-1993, 1074; pak
          - Nederlands Operakoor 1979-1980, 1075
          - Nederlandse Spoorwegen 1990-1991, 1076
          - Omroep 1979-1985, 1077; pak
          - Philips 1986-1990, 1078
        - Stukken betreffende het ontstaan van rechtsonzekerheid voor in België tewerkgestelde Nederlanders vanwege de toepassing van de Belgische cao's, 1979-1980.; 1079; 1 omslag
        - Stukken betreffende het doen van onderzoek naar de aard van collectieve arbeidsovereenkomsten, 1982-1988.; 1080; 1 pak
      - Inkomensbeleid, gericht op aanvaardbare inkomens-verhoudingen, koopkracht- en loonontwikkeling, 3.2.2.4
        - Stukken betreffende de totstandkoming van de Raamwet op de Inkomensvorming, 1977-1983.; 1081-1082; 2 pakken
          - 1977-1980, 1081
          - 1981-1983, 1082
        - Vergaderstukken van de Stuurgroep Programmering Onderzoek Inkomstenverdeling, 1978-1980.; 1083; 1 pak
        - Stukken betreffende een uiteenzetting van de begrippen inkomensvorming, -verdeling en -beleid, 1980.; 1084; 1 omslag
        - Stukken betreffende de salarisaanpassing in de gesubsidieerde en gepremieerde sector per 1 januari en 1 september 1981, 1980-1981.; 1085; 1 omslag
        - Stukken betreffende de werkzaamheden van de Raad voor de Rijksdienst en Inkomensaangelegenheden, 1980-1987.; 1086-1095; 10 pakken
          - 1980, aug., 1086
          - 1980, sept.-1981, 1087
          - 1981, 1088
          - 1982 jan. - juli, 1089
          - 1982 aug. - dec., 1090
          - 1983, 1091
          - 1983-1984, febr., 1092
          - 1984, mei-1985, febr., 1093
          - 1985, april, 1094
          - 1986-1987, 1095
        - Stukken betreffende het ontwikkelen van het inkomensbeleid, 1980-1994.; 1096-1104; 9 pakken
          - 1980-1983, juni, 1096
          - 1983, juli-1984, mrt., 1097
          - 1984, aug.-1986, 1098
          - 1987-1988, 1099
          - 1989, 1100
          - 1990-1991, 1101
          - 1992, 1102
          - 1993, 1103
          - 1994, 1104
        - Stukken betreffende de instelling, de samenstelling en werkzaamheden van de Algemene Beleidsaangelegenheden- Werkgroep Inkomensopenbaarheid, 1981-1983.; 1105; 1 pak
        - Stukken betreffende het ontwikkelen van een gestandaardiseerde inkomensrapportage, 1984-1985.; 1106; 1 omslag
        - Stukken betreffende de totstandkoming van de nota aan de Tweede Kamer inzake de positie van de alleenstaanden in de inkomenssfeer, 1985.; 1107; 1 pak
        - Stukken betreffende het verzorgen van de jaarlijkse Notitie Inkomensbeleid, 1985-1992.; 1108-1112; 3 pakken en 2 omslagen
          - Notitie 1986 1985-1986, 1108
          - Notitie 1988 1986-1988, 1109
          - Notitie 1989 1987-1988, 1110
          - Notitie 1991 1990-1991, 1111; omslag
          - Notitie 1992 1991-1992, 1112; omslag
        - Stukken betreffende de werkzaamheden van de Beleidsontwikkeling-werkgroep Inkomenseffecten Stelselherziening Ziektekosten, 1986.; 1113; 1 omslag
        - Stukken betreffende de instelling, samenstelling en werkzaamheden van de Interdepartementale Werkgroep Financiële Effecten van Echtscheidingen op Collectieve Voorzieningen, 1986-1987.; 1114; 1 pak
        - Stukken betreffende de instelling, samenstelling en werkzaamheden van de Interdepartementale Werkgroep Inkomensprijzen, 1987-1990.; 1115; 1 pak
        - Stukken betreffende het adviseren door de Commissie Coördinatie Arbeidsvoorwaarden en Inkomensaangelegenheden aan de Raad voor de Rijksdienst en Inkomensaangelegenheden, 1988-1989.; 1116; 1 omslag
        - Stukken betreffende de verzelfstandiging van inkomensregelingen, 1988-1993.; 1117-1118; 2 omslagen
          - Algemeen 1992-1993, 1117
          - Werkgroep Verzelfstandiging en Inkomensregelingen 1988-1989, 1118
        - Stukken betreffende de samenvatting van en reactie op het rapport 'Profijt van de overheid in 1983' van het Sociaal en Cultureel Planbureau, 1989.; 1119; 1 omslag
        - Stukken betreffende beschouwingen omtrent de invloed van inkomensregelingen op de arbeidsparticipatie van vrouwen, mede naar aanleiding van de motie-Jorritsma, 1990-1991.; 1120; 1 pak
        - Stukken betreffende de aanpassing en doorberekening van de bovenwettelijke uitkeringen in de collectieve lastendruk, 1990-1993.; 1121; 1 omslag
        - Stukken betreffende de behandeling en aanpassing van het initiatiefwetsvoorstel van De Korte en Van Rey tot afschaffing van de overdraagbare basisaftrek of belastingvrije voet, 1993-1995.; 1122; 1 pak
      - Adviseren over de aanvaardbaarheid van inkomens-verhoudingen en maatschappelijke ontwikkelingen daarin, 3.2.2.5
        - Stukken betreffende de totstandkoming en intrekking van het Wetsontwerp op de Openbaarheid van Inkomens uit Arbeid, 1976-1985.; 1123; 1 pak
        - Stukken betreffende de instelling, samenstelling en de werkzaamheden van de Tripartite Commissie Incidenteel Loon, 1977-1981.; 1124; 1 pak
        - Stukken betreffende de toepassing van de Wet op de Loonvorming, Stb. 1970 nr. 69, 1979-1982.; 1125-1127; 3 omslagen
          - Besluit Loonvorming 1982 1981-1982, 1125
          - Loonmaatregelen in het kader van de Ziektewet 1981-1982, 1126
          - Loonpauzebesluit (art. 10, 11, 12) 1979-1982, 1127
        - Stukken betreffende de totstandkoming van het Wetsontwerp Voorzieningen inzake de Loonvorming in 1981 en Overleg over Werkgelegenheid, 1980.; 1128; 1 pak
        - Stukken betreffende de totstandkoming van het wetsontwerp houdende nadere voorzieningen met betrekking tot de totstandkoming van lonen en andere arbeidsvoorwaarden, 1980.; 1129; 1 pak
        - Stukken betreffende de totstandkoming en wijziging van de Loonmatigingsbesluiten 1980 en 1981, 1980-1982.; 1130; 1 pak
        - Stukken betreffende de ontwikkeling van het loonbeleid voor het overheidspersoneel, 1980-1985.; 1131; 1 omslag
        - Stukken betreffende het leveren van bijdragen aan de totstandkoming van loon- en salarisregelingen, 1980-1986.; 1132; 1 omslag
        - Stukken betreffende de verlenging van de Wet van 7 maart 1980 (Stb. 81) inzake nadere voorzieningen ten behoeve van de totstandkoming van lonen en andere arbeidsvoorwaarden en in verband daarmee enkele wijzigingen van de Wet op de Loonvorming (Stb. 1970 nr. 69), 1981-1982.; 1133; 1 pak
        - Stukken betreffende de ontwikkeling van het loonbeleid voor diverse beroepsgroepen en bedrijfstakken, 1981-1985.; 1134; 1 omslag
        - Stukken betreffende de adviesaanvraag aan de Sociaal-Economische Raad inzake de loonvorming in de niet op winst gerichte sector, 1983-1984.; 1135; 1 omslag
        - Stukken betreffende de totstandkoming van het Wetsontwerp Informatie over Inkomens uit Arbeid, 1984-1985.; 1136; 1 omslag
        - Stukken betreffende de totstandkoming en toepassing van de Wet tot wijziging van de inkomstenbelasting en de loonbelasting voor tweeverdieners, 1984-1986.; 1137; 1 pak
        - Verslag van een bijeenkomst van de Werkgroep Loonstatistieken van het statistisch bureau Eurostat van de Europese Gemeenschap, 1991.; 1138; 1 stuk
        - Notitie betreffende de totstandkoming van het akkoord van het Rijk met de Vereniging van Nederlandse Gemeenten over de bijstand (Bijstandakkoord), 1993.; 1139; 1 stuk
        - Notitie betreffende het rapport 'Het recht op bijstand' van de Commissie-Van der Zwan, 1993.; 1140; 1 stuk
        - Stukken betreffende de indiening van het wetsontwerp tot bevriezing van de lonen ter bevordering van de werkgelegenheid (Tijdelijke Wet Bevriezing Lonen 1994), 1993.; 1141; 1 omslag
        - Stukken betreffende de totstandkoming van de Wet Brutering Overhevelingstoeslag Lonen, 1993.; 1142; 1 pak
      - Volgen van de ontwikkeling van inkomens in brede zin (o.a. loonkosten, winstinkomens, prijzen, koopkracht etc.), 3.2.2.6
        - Stukken betreffende de adviesaanvraag aan de Sociaal-Economische Raad inzake de beperking van de prijscompensatie voor looninkomens en bestemming van de aldus bespaarde gelden, 1979-1983.; 1143; 1 omslag
        - Stukken betreffende het adviseren aan de minister inzake het prijsbeleid en verzoeken om ontheffing van de Prijzenbeschikking Goederen en Diensten, 1979-1986.; 1144; 1 pak
        - Stukken betreffende de instelling, werkzaamheden en opheffing van de Interdepartementale Commissie Inkomensprijzen, 1979-1987.; 1145; 1 pak
        - Stukken betreffende het instellen van de Werkgroep Openbaar Ministerie-Sociale Zaken tot samenwerking van het ministerie met het Openbaar Ministerie op het terrein van de opsporing en bestraffing van overtredingen van loonmaatregelen, 1980-1983.; 1146; 1 omslag
        - Stukken betreffende de instelling, samenstelling en werkzaamheden van de Interdepartementale Werkgroep Investeringsloon/ Werkgelegenheidsfonds, 1981.; 1147; 1 omslag
        - Stukken betreffende de adviesaanvraag aan de Sociaal-Economische Raad en de Stichting van de Arbeid inzake de vormgeving van het investeringsloon, 1981-1983.; 1148; 1 omslag
        - Stukken betreffende het adviseren inzake het voeren van een loon- en prijsbeleid, 1982-1994.; 1149-1150; 2 pakken
          - 1982-1992, 1149
          - 1993-1994, 1150
        - Stukken betreffende de beoordeling, aanpassing en uitvoering van voorstellen van de Commissie-Oort, 1985-1989.; 1151-1152; 2 pakken
          - 1985-1986, 1151
          - 1987-1989, 1152
        - Stukken betreffende de totstandkoming van de Wet Overhevelingstoeslag Opslagpremies, 1987-1989.; 1153; 1 pak
        - Notitie betreffende een door de staatssecretaris van Economische Zaken aan de Commissie Economische Mededinging gedane adviesaanvraag inzake mogelijke aanvulling van de werking van de Wet Economische Mededinging, 1989.; 1154; 1 stuk
        - Stukken betreffende de doorberekening van de koopkrachteffecten van het Nationaal Milieubeleidsplan, 1989.; 1155; 1 pak
        - Stukken betreffende de bijdrage aan het kabinetsstandpunt inzake de nota van september 1991 van de Tripartiete Werkgroep Fiscale Faciliëring Resultaatafhankelijke Beloningsvormen, 1989-1992.; 1156; 1 omslag
        - Stukken betreffende de besluitvorming naar aanleiding van aanbevelingen van de Stichting van de Arbeid inzake de informatieverschaffing over beloningsverhoudingen binnen ondernemingen, 1990.; 1157; 1 omslag
        - Stukken betreffende de instelling, samenstelling en werkzaamheden van de Commissie voor de Belastingherziening (Commissie-Stevens), alsmede de reacties op haar voorstellen, 1990-1992.; 1158-1159; 2 pakken
          - 1990-1991, 1158
          - 1992, 1159
        - Stukken betreffende de instelling, samenstelling en werkzaamheden van de Stuurgroep en Werkgroep Regulerende Energieheffingen, 1990-1994.; 1160; 1 omslag
        - Stukken betreffende de verkrijging van informatie inzake wisselkoerswijzigingen en de daardoor veroorzaakte prijsstijging van de gezinsconsumptie, het nationale spaaroverschot en het bruto en netto kapitaalrendement in Nederland, 1992.; 1161; 1 omslag
        - Stukken betreffende de bijdrage aan de discussie inzake de beheersing van de kosten van de gezondheidszorg en de hoogte van de eigen bijdrage, 1992-1994.; 1162; 1 omslag
        - Stukken betreffende het adviseren en mede bepalen van het kabinetsstandpunt inzake belastingwetgeving en -maatregelen, 1992-1994.; 1163; 1 pak
        - Stukken betreffende het deelnemen aan het bewindsliedenoverleg inzake de regulerende energieheffing, 1993-1994.; 1164; 1 omslag
      - Adviseren over beleid in de secundaire en tertiaire sfeer, 3.2.2.7
        - Stukken betreffende het verstrekken van de opdracht tot evaluatie van het Experiment Vervroegde Uittreding Werknemers in de Bouwnijverheid, 1977-1981.; 1165; 1 omslag
        - Stukken betreffende het overleg met het Pensioenfonds voor de Gezondheid, Geestelijke en Maatschappelijke Belangen (PGGM) inzake de pensioenregeling PGGM, 1979-1984.; 1166; 1 omslag
        - Stukken betreffende de voorbereiding en totstandkoming van vervroegde pensionerings- en uittredings(VUT)-regelingen, 1979-1989.; 1167; 1 pak
        - Stukken betreffende de wijziging van de pensioenregeling van De Nederlandsche Bank, 1980-1983.; 1168; 1 omslag
        - Stukken betreffende de instelling, de samenstelling en de werkzaamheden van de Interdepartementale Commissie Tertiaire Inkomensverdeling, 1981-1984.; 1169-1170; 2 pakken
          - 1981-1982, 1169
          - 1983-1984, 1170
        - Stukken betreffende de pensioenvoorziening voor overheidsinstellingen en overheidspersoneel, 1983-1994.; 1171-1174; 4 omslagen
          - Algemeen 1986-1994, 1171
          - Privatisering van overheidsinstellingen 1987-1989, 1172
          - Structurele herziening 1983, 1173
          - Verzelfstandiging van het Spoorwegpensioenfonds 1987-1990, 1174